Inventaris van het archief van de Afdeling Binnenlands Geldwezen van de Administratie der Generale Thesaurie, (1798) 1940-1953 (1964)
Nationaal Archief, Den Haag
- Verjaarde Coupons (rubriek 358), 59
  - Het toezeggen van verzoeken om uitbetaling, (1925, 1930) 1931-1937; 464-557; 57 omslagen en 74 stukken
    - Aan van Mesdag en Zonen's Effectenkantoor, te Groningen 1937, 554
    - Aan J. Westerwoud en Co, te Amsterdam 1937, 555; 1 omslag
    - Aan Th. Gilissen, te Amsterdam 1937, 556; 1 omslag
    - Aan Jarman en Zonen, te Amsterdam 1937, 557; 1 omslag
  - Het afwijzen van verzoeken om uitbetaling, 1931-1937; 558-631; 17 omslagen en 114 stukken
    - Door De Amsterdamsche Bank, te Amsterdam 1931, 558
    - Aan de heer L. Dekker, te Rotterdam 1931, 559
    - Aan de heer J. Veldhuisen, te Amsterdam 1931, 560
    - Aan de Amsterdamsche Bank NV, te Amsterdam 1931, 561
    - Aan de heren van der Hoop, Offers en Zoon, Commissionairs in Effecten, te Rotterdam 1931, 562
    - Door de Twentsche Bank NV, te Oldenzaal 1931, 563
    - Aan de heer A.D. Plaggemars, te Wierden 1931, 564; 1 omslag
    - Aan Dhr. B. Basch, te Belgie 1931, 565
    - Aan Dr. J.E.G. van Emden, te 's-Gravenhage 1931, 566
    - Aan NV Effectenkantoor Everard, te Haarlem 1931, 567
    - Aan M. Binnendijk, te Amsterdam 1931, 568; 1 omslag
    - Door de Amsterdamsche bank 1931, 569
    - Aan de Firma Bernard Conrads en Co 1931, 570
    - Door de heren P.J. Rocquette en Zoon, te Amsterdam 1931, 571; 1 omslag
    - Door De Friesche Bank NV 1931, 572
    - Door de Bank van Doijer en Kalff NV, te Zwolle 1931, 573
    - Door Loopuyts Bank NV, te Schiedam 1931, 574
    - Aan H.J. Doyer, te Angerlo (gem) Doesburg 1931, 575
    - Aan de Firma van den Elsakker en Co, te Amsterdam 1931, 576
    - Aan de heer J. Veldhuizen, te Hoevelaken 1931, 577
    - Aan de heer Mr. J.E. Poerink, te 's-Hertogenbosch 1931 - 1932, 578; 1 omslag
    - Aan mevr. C. vd. Oudenhoven, te Rotterdam 1932, 579
    - Aan de heer S.H. Bruinsma, te Leeuwarden 1932, 580
    - Aan Mej. C. van den Oudenhoven, te Rotterdam 1932, 581
    - Door de heer E. Willemsen, p/a Geldersche Credietvereninging, te Deventer 1932, 582
    - Aan de heer J. Willemsen, te 's-Gravenhage 1932, 583
    - Aan de heer S. Roet, te Amsterdam 1932, 584
    - Aan de heer C. de Kluijver, te Bleskengraaf 1932, 585
    - Door de Firma van Loon en Co, te Amsterdam 1932, 586
    - Door de heer W. Norden, te Westerwijtwerd (gemeente Middelstum) 1932, 587
    - Door Mählers Bank NV te Amsterdam 1932, 588
    - Aan de heren van Cooth en van Waijenburg, te Amsterdam 1932, 589
    - Aan de Heer L.G. Custers, te Susteren-Dieteren 1932, 590
    - Door De bank van Doijer en Kalff NV te Zwolle 1932, 591
    - Aan de heren Oyens en zonen, te Amsterdam 1932, 592; 1 omslag
    - Aan De Nederlansche-Handel-Maatschappij NV Agentschap Rotterdam, te Rotterdam 1932, 593; 1 omslag
    - Aan De Twentsche bank NV te Rotterdam 1933, 594
    - Aan de heren Hope en Co. Bankiers, te Amsterdam 1933, 595
    - Aan de bank van Doijer en Kalff NV, te Zwolle 1933, 596
    - Aan mej. C.C. Wichers, te Groningen 1933, 597; 1 omslag
    - Aan de heer H. van Raamsdonk, te Amsterdam 1933, 598
    - Aan de Rotterdamsche Bankvereniging, te Amsterdam 1933, 599
    - Aan de Nederlandsche Middenstandsbank NV te Delft 1933, 600
    - Aan de heer I. de Wolff, te Middelburg 1933, 601
    - Aan De Rotterdamsche Bankvereniging N.V. te Zutphen 1933, 602
    - Aan de Nederlandsche Handelmaatschappij, Agentschap, te Rotterdam 1933, 603; 1 omslag
    - Aan De Incasso-Bank Coupon-afdeling, te Amsterdam 1933, 604
    - Aan de heer Mr. L. Rutten, te Roermond 1933, 605
    - Aan de heer Mr. L. Rutten, te Roermond 1933, 606
    - Aan de heer Udo J. van Bergen, te Heiligerlee 1933, 607; 1 omslag
    - Aan de Incasso-Bank, te Amsterdam 1933, 608
    - Aan de heer H. Jacobs, te Breda 1933, 609
    - Aan de heer C. van der Plas, te Rotterdam 1933 - 1934, 610
    - Aan de heer G.A. van Zuijen, te Burgh 1934, 611; 1 omslag
    - Aan de incasso-Bank, te Dongen 1934, 612
    - Aan de Heer J.A. Klink, te Heino 1934, 613
    - Aan de heer L. Meertens, burgemeester van de gemeente Jabeek 1934, 614; 1 omslag
    - Aan de firma H. Oyens en Zonen NV, te Amsterdam 1934, 615
    - Aan de Twentsche Bank, te Nijmegen 1935, 616; 1 omslag
    - Aan de Amsterdamsche Bank NV, te Amsterdam 1935, 617
    - Aan Mevr. A.J. Barones van Harinxma thoe Slooten, Beetsterzwaag 1935, 618
    - Aan de N.V. Bank voor de Diamanthandel 1936, 619
    - Aan Mr. B.A. Groeneveld, te Winschoten 1936, 620; 1 omslag
    - Aan De Heer J. Hartmans, te Blija 1936, 621
    - Aan de Incasso-Bank, te Amsterdam 1936, 622; 1 omslag
    - Aan de Associatie-Cassa, te Amsterdam 1936, 623
    - Aan De Heer G.W.F. van Dijk, te Teteringen 1936, 624
    - Aan de Twentsche Bank, te Amsterdam 1937, 625
    - Aan Mesdag en Zonen's Effectenkantoor, te Groningen 1937, 626; 1 omslag
    - Aan De Heer J.P. van Voorst van Beest, te 's-Gravenhage 1937, 627
    - Aan De Heer J. Verwey, te Rijpwetering 1937, 628; 1 omslag
    - Aan de Bank voor Handel en Scheepsvaart, te Rotterdam 1937, 629
    - Aan De Heer J. Sjoerds, te Haarlem 1937, 630
    - Aan de Firma Hope en Co, te Amsterdam 1937, 631; 1 omslag